【裁判字號】    95,訴,1093
【裁判日期】    950728
【裁判案由】    塗銷所有權登記
【裁判全文】
臺灣板橋地方法院民事判決              95年度訴字第1093號
原      告  甲○○
                        號
被      告  丙○○
被      告  乙○○
上列當事人間請求塗銷所有權登記事件，經本院於民國95年7 月
20日言詞辯論終結，判決如下：
    主  文
被告丙○○、乙○○間就坐落台北縣蘆洲市○○段155 地號土地
所有權應有部分384 分之18及其上建物光華段建號10443 號（門
牌號碼：台北縣蘆洲市○○路643 號6 樓）所有權全部、共用部
分光華段建號10445 號所有權應有部分384 分之18，於民國90年
8 月16日所為之贈與行為及同年11月16日所為之所有權移轉行為
應予撤銷。
被告乙○○應將前項不動產於90年11月16日以夫妻贈與為原因所
為之所有權移轉登記予以塗銷。
訴訟費用由被告負擔。
    事實及理由
一、原告起訴主張：被告丙○○於民國87年開立本票向原告借款
    新台幣（下同）200 萬元，僅還四萬元，嗣原告取得本票准
    許強制執行裁定，對被告丙○○之薪資強制執行，已清償00
    00000 元，然因被告丙○○提前辦理退休，致原告未能全部
    獲償，尚欠746298元之本金未還，原告於95年4 月7 日申請
    系爭房地之謄本，始知被告丙○○已於90年8 月16日以夫妻
    贈與為原因，將系爭房地贈與被告乙○○，並於90年11月16
    日辦妥所有權移轉登記。按債務人所為之無償行為，有害及
    債權者，債權人得聲請法院撤銷之，民法第244 條第1 項定
    有明文，被告丙○○將系爭房地贈與被告乙○○，被告丙○
    ○已無其他財產可供執行，有害原告之債權，為此提起本件
    訴訟，並聲明如主文第1、2項所示 。
二、被告則以：被告丙○○僅向原告借款135 萬元，經扣薪已清
    償109 萬元，尚欠26萬元未還，被告有意清償，並非故意脫
    產不還錢等語，並聲明：原告之訴駁回。
三、按債務人所為之無償行為，有害及債權者，債權人得聲請法
    院撤銷之，民法第244 條第1 項定有明文。原告主張之事實
    ，業據其提出系爭房地之謄本、本票裁定影本為證，被告丙
    ○○不否認尚欠原告26萬元及除系爭房地外，被告丙○○無
    其他財產可供清償，則被告丙○○將系爭房地贈與被告乙○
    ○，自有損害原告之債權。又原告主張其於95年4 月7 日始
    知悉被告丙○○將系爭房地贈與被告乙○○，此為被告所不
    爭執，是原告於知悉一年內訴請撤銷該贈與行為及移轉所有
    權之物權行為，並請求被告乙○○塗銷移轉登記，為有理由
    ，應予准許。
四、結論：原告之訴為有理由，依民事訴訟法第78條、第85條第
    1項前段，判決如主文。
中    華    民    國    95    年    7     月    28    日
                  民事第三庭    法  官  陳映如
以上正本係照原本作成
如對本判決上訴，須於判決送達後20日內向本院提出上訴狀
中    華    民    國    95    年    7     月    28    日
                                書記官  蘇哲男


司法院資訊處製作；財團法人民間司法改革基金會備份。
